臺灣臺北地方法院民事裁定            100年度小上字第104號
上  訴  人  李書帆
被  上訴人  阮韋綸
上列當事人間請求給付罰款事件，上訴人對於中華民國100年7月
29日本院新店簡易庭100年度店小字第320號第一審判決提起上訴
，本院裁定如下：
    主  文
上訴駁回。
第二審訴訟費用新臺幣壹仟伍佰元由上訴人負擔。
    理  由
一、本件上訴意旨略以：原判決（即本院新店簡易庭 100年度店
    小字第 320號民事判決）第五點指上訴人無法提出車輛已嚴
    重損壞而失去「保管」權之述，顯見調查證據未能完善，認
    定事實錯誤，顯有違法之處；另上訴人已在原審提出警察單
    位之電話與處理人，理應易於查證車輛損壞是否屬實。又原
    判決第五點指上訴人未按時繳納規費，應負擔98、99年度車
    牌 7097-QH之牌照稅。然而依上訴人在原審所提之證據指出
    ，使用該牌之人另有其人，依 7097-QH罰單、停車費可見該
    人長住於高雄，故應由 7097-QH牌照使用人負擔才符合比例
    原則；另上訴人有依規定繳納6495-ML與7160-VE之牌照稅，
    雖然上訴人違規將6495-ML、7160-VE之車牌貼在該權利車車
    體之上，但上訴人已負擔98、99年度之牌照稅，綜觀以上，
    原判決認定事實有誤，顯有違法之處，爰提起上訴，請求廢
    棄原判決云云。並提出第一產物保險股份有限公司汽車保險
    理賠申請書、車牌號碼6495-ML、7160-VE之98年度全期使用
    牌照稅繳款書等文件為證。
二、按請求給付金錢或其他代替物或有價證券之訴訟，其標的金
    額或價額在新臺幣十萬元以下者，適用本章所定之小額程序
    。對於小額訴訟之第一審裁判，得上訴或抗告於管轄之地方
    法院，其審判以合議行之，民事訴訟法第436條之8第 1項定
    有明文。又對於小額程序之第一審裁判上訴，非以其違背法
    令為理由，不得為之；至其上訴狀應記載上訴理由，表明下
    列各款事項：一、原判決所違背之法令及其具體內容，二、
    依訴訟資料可認為原判決有違背法令之具體事實，民事訴訟
    法第436條之24第 2項、第436條之25分別定有明文。另依同
    法第436條之32第2項準用第468條及第469條第1款至第5款規
    定，判決不適用法規或適用不當者，為違背法令，其中判決
    有同法第469條第1款至第 5款之情形之一者，為當然違背法
    令。是當事人於小額訴訟程序提起上訴，如依民事訴訟法第
    468 條規定，以第一審判決有不適用法規或適用法規不當為
    理由時，其上訴狀或理由書應有具體之指摘，並揭示該法規
    之條項或其內容；若係成文法以外之法則，應揭示該法則之
    旨趣；倘為司法院解釋、或最高法院之判例，則應揭示該判
    解之字號或其內容。如以民事訴訟法第469條第1款至第 5款
    情形為理由時，其上訴狀或理由書，應揭示合於該條款之事
    實。上訴狀或理由書如未依此項方法表明者，即難認為已對
    第一審判決之違背法令有具體之指摘，其上訴自難認為合法
    ，最高法院70年台上字第 314號、70年度台上字第 720號判
    例要旨可資參照。而上訴不合法者，第二審法院應依同法第
    436條之32第2項準用第444條第1項規定，以裁定駁回之。又
    所謂判決違背法令，係指原判決有不適用法規或適用不當之
    情形，若僅係取捨證據、認定事實等屬於原審法院職權行使
    之事項，除有認定違法之情形外，應不生違背法令之問題（
    參見最高法院28年上字第1515號判例意旨）。
三、經查，本件訴訟標的金額為新臺幣（下同）44,150元，未逾
    100,000元，依民事訴訟法第436條之8第1項規定，訴訟標的
    金額未逾 100,000元，應適用小額訴訟程序。又查，觀諸上
    訴人於上訴理由狀所述內容，僅係就系爭車輛損壞及繳納系
    爭車牌號碼 7097-QH牌照稅義務重複予以爭執，核屬對原審
    取捨證據及認定事實之職權行使指摘其不當，然其並未表明
    原判決所違背之法令及其具體內容，或具體指摘原審判決有
    何不適用法規或適用不當之情形，亦未指明所違背之法規、
    法則、司法解釋或最高法院判例，且就整體訴訟資料亦無從
    認定原判決有何違背法令之具體事實，難認已於上訴狀內依
    法表明原審判決如何具體違背法令，依前揭規定意旨及說明
    ，應認上訴人提起本件上訴，未具備上訴之合法程式，上訴
    意旨實係就原審已判斷說明之內容再事爭執。因之，本件上
    訴人之上訴既未合法表明上訴理由，揆諸前揭規定意旨說明
    ，其上訴自屬不合法，應予駁回。
四、本件第二審訴訟費用，確定為如主文第2項所示金額。
五、據上論結，本件上訴為不合法，依民事訴訟法第 436條之32
    第1項、第2項、第444條第1項前段、第436條之19第1項、第
    95條、第78條，裁定如主文。
中    華    民    國   100    年    10    月   18     日
                  民事第六庭    審判長法  官  林麗真
                                      法  官  姜悌文
                                      法  官  鄭昱仁
以上正本係照原本作成
本裁定不得抗告。
中    華    民    國   100    年    10    月    18    日
                                      書記官  李婉菱